# 请教陈版，向非全资子公司增资合并报表处理？

提问人：hssxzb 时间：2016-04-29 08:50:11
比如母占子51%股份，子注册资本为 100 万，后母于 16 年 3 月 20 日向子增资 500 万，少数股东未同比例增资，增资后母占子91.83%股份。截止至 15 年末子公司亏损 50 万， 16 年1-3月子公司亏损 100 万。 母公司单体报表处理： 借：长期股权投资 500 万 贷：银行存款500 万 合并报表处理： 借：长期股权投资-50 91.83% 贷：未分配利润 - 年初 -50 51% 实收资本 -50 40.83% 借：长期股权投资 -100 91.83% 贷：未分配利润-年初 -100 51% 实收资本 -100 40.83% 上述处理是否正确，上述合并是在 3 月份做还是在 4 月份做，请陈版不吝赐教，谢谢。

回答人：chenyiwei
关键是看合并结果，即合并后少数股东权益＝母对子增资后子净资产 8.17 ％；应调整合并报表层面资本公积金额＝增资后少数股东权益－增资前少数股东权益。其中增资前少数股东权益＝增资前子公司权益51%；增资后少数股东权益＝增资后子公司权益*8.17%；增资后子公司权益＝增资前子公司权益＋母公司本次增资额。

提问人：hssxzb 时间：2016-05-03 11:29:48
明白了，谢谢陈版和心海拂清风，是不是原来的损益该怎么确认，差额挤到资本公积里

回答人：chenyiwei
注意在年内发生过股权比例变动的情况下，少数股东损益和归属母公司股东的损益要分段计算。